【裁判字號】    98,訴,922
【裁判日期】    981124
【裁判案由】    違反毒品危害防制條例
【裁判全文】
臺灣嘉義地方法院刑事判決               98年度訴字第922號
公  訴  人  臺灣嘉義地方法院檢察署檢察官
被      告  甲○○
上列被告因毒品危害防制條例案件，經檢察官提起公訴（九十八
年度毒偵字第一○七四號、第一三四○號），被告於本院行準備
程序時就犯罪事實為有罪之陳述，經本院合議庭裁定適用簡式審
判程序，判決如下：
    主  文
甲○○施用第一級毒品，累犯，處有期徒刑拾月。又施用第一級
毒品，累犯，處有期徒刑玖月。應執行有期徒刑壹年陸月。
    犯罪事實
一、甲○○前因施用毒品案件，經本院裁定令入觀察勒戒處所施
    以觀察勒戒後，認無繼續施用之傾向，於民國九十二年四月
    十一日執行完畢釋放，並以九十二年度毒偵字第二六三號為
    不起訴處分確定。又因施用毒品案件，經本院以九十三年度
    訴字第一六○號判決有期徒刑八月確定，於九十四年二月十
    六日執行完畢，再因施用毒品案件，為本院先後以九十六年
    度訴字第二七八號、第四一○號各判決有期徒刑八月確定，
    兩案接續執行至九十七年七月十二日縮短刑期執行完畢。
二、詎甲○○仍未戒除毒癮，基於施用第一級毒品海洛因及第二
    級毒品甲基安非他命之犯意，於九十八年五月二日下午某時
    ，在大陸地區福建省福州市，將海洛因與甲基安非他命一併
    燒烤吸食施用一次。嗣於同年五月五日凌晨一時五十分許，
    在嘉義市東區五四七巷防汛道路旁為警攔查，經其同意採尿
    送驗後，結果嗎啡類與甲基安非他命類均呈陽性反應。復另
    起施用第一級毒品海洛因之犯意，在九十八年七月十四日晚
    上七、八時許，在嘉義市往中埔方向之某加油站廁所內，將
    海洛因摻水後，以針筒施打注射入體內。嗣於同年七月十五
    日晚上九時三十分許，在嘉義市○區○○○路軍輝橋南端為
    警盤查，經其同意採尿送驗後，結果呈嗎啡類陽性反應，方
    查知上情。
三、案經嘉義市政府警察局第二分局報告臺灣嘉義地方法院檢察
    署檢察官偵查起訴。
    理  由
一、上揭事實業據被告甲○○坦承不諱，而被告二次經警採集其
    尿液送請台灣檢驗科技股份有限公司檢驗之結果，均呈第一
    級毒品海洛因代謝物嗎啡陽性、甲基安非他命反應之事實，
    有台灣檢驗科技股份有限公司濫用藥物實驗室（高雄）濫用
    藥物尿液檢驗報告、代號與真實姓名對照表各二份在卷可稽
    （警卷第6、7頁；嘉市警二偵字第0980004048號第7、8頁）
    ；又被告因施用毒品案件，經本院裁定送觀察勒戒執行完畢
    後五年內，因施用毒品案件，遭判刑確定後，三犯以上本件
    施用毒品之事實，則有臺灣高等法院被告前案紀錄表各一份
    在卷可按，是本件被告於前開觀察勒戒釋放後五年內，再犯
    施用毒品罪遭判刑確定，五年後三犯本件施用第一級毒品海
    洛因等情，事證明確，其犯行洵堪認定。
二、按毒品危害防制條例於九十二年七月九日修正公布，自九十
    三年一月九日施行，其中第二十條、第二十三條將施用毒品
    之刑事處遇程序，區分為「初犯」及「五年內再犯」、「五
    年後再犯」。惟倘被告於五年內已再犯，經依法追訴處罰，
    縱其第三次（或第三次以上）再度施用毒品之時間，在初犯
    經觀察、勒戒或強制戒治執行完畢釋放五年以後，已不合於
    「五年後再犯」之規定，且因已於「五年內再犯」，顯見其
    再犯率甚高，原實施觀察、勒戒或強制戒治，已無法收其實
    效，即應依該條例第十條處罰（最高法院九十五年第七次刑
    事庭會議決議意旨參照），是核被告二次施用毒品所為，第
    一次係犯毒品危害防制條例第十條第一項之施用第一級毒品
    罪、第十條第二項之施用第二級毒品罪；第二次係犯同條例
    第十條第一項施用第一級毒品罪；其施用第一、二級毒品前
    持有第一、二級毒品之低度行為，應為施用第一、二級毒品
    之高度行為所吸收，均不另論罪。被告以一施用毒品行為（
    第一次施用部分），同時施用海洛因、甲基安非他命，係一
    行為觸犯數罪名，為想像競合犯，應依刑法第五十五條規定
    從一重之施用第一級毒品罪論處。被告所犯上開二次施用第
    一級毒品罪間，犯意各別，應予分論併罰。又被告曾因施用
    毒品案件，有如犯罪事實所述經本院判處有期徒刑及執行完
    畢情形，有臺灣嘉義地方法院檢察署刑案資料查註紀錄表及
    臺灣高等法院被告前案紀錄表各一份附卷可按，其於有期徒
    刑執行完畢五年以內，故意再犯本件有期徒刑以上之前開二
    罪，均為累犯，應各依刑法第四十七條第一項規定，加重其
    刑。
三、爰審酌被告前迭犯違反毒品危害防制條例案件，素行不佳，
    經判刑確定執行完畢，復經觀察勒戒，獲邀不起訴處分之寬
    典，仍無視於毒品對於自身健康之戕害及國家對於杜絕毒品
    犯罪之禁令，猶施用毒品不輟，再為本案犯行，顯無戒絕之
    意及其犯罪之動機、目的、手段、犯罪後於審理時坦承犯行
    、態度尚佳等一切情狀，量處如主文所示之刑，並定其應執
    行刑。
據上論斷，應依刑事訴訟法第二百七十三條之一第一項、第二百
九十九條第一項前段，毒品危害防制條例第十條第一項、第二項
，刑法第十一條前段、第四十七條第一項、第五十五條、第五十
一條第五款，判決如主文。
本案經檢察官陳昱奉到庭執行職務。
中    華    民    國    98    年    11    月    24    日
                  刑事第五庭    法  官  蔡廷宜
以上正本證明與原本無異。
如不服本判決應於收受判決後10日內向本院提出上訴書狀，並應
敘述具體理由；其未敘述上訴理由者，應於上訴期間屆滿後20日
內向本院補提理由書（均須按他造當事人之人數附繕本）「切勿
逕送上級法院」。
中    華    民    國    98    年    11    月    24    日
                                書記官  林美足
附記本判決論罪之法條全文
毒品危害防制條例第十條第一項：
施用第一級毒品者，處六月以上五年以下有期徒刑。
施用第二級毒品者，處 3 年以下有期徒刑。


司法院資訊處製作；財團法人民間司法改革基金會備份。
